臺灣板橋地方法院刑事判決　　　　　　　93年度訴字第1511號
公　訴　人　臺灣板橋地方法院檢察署檢察官
被　　　告　甲○○
上列被告因違反毒品危害防制條例案件，經檢察官提起公訴（9
3 年度毒偵緝字第265 號）及併案移送審理（92年度毒偵字第38
9 6 號、93年度核退毒偵字第966 號、93年度核退偵字第118 號
、93年度毒偵字第3966號），被告於準備程序中就被訴事實為有
罪之陳述，經本院合議庭裁定由受命法官獨任進行簡式審判程序
，本院判決如下：
    主  文
甲○○連續施用第一級毒品，處有期徒刑捌月，扣案海洛因驗餘
淨重合計貳點柒參公克沒收銷燬，其包裝袋合計拾只、注射針筒
貳支、分裝袋貳包均沒收；又連續施用第二級毒品，處有期徒刑
肆月；應執行有期徒刑拾月，扣案海洛因驗餘淨重合計貳點柒參
公克沒收銷燬，其包裝袋合計拾只、注射針筒貳支、分裝袋貳包
均沒收。
    事  實
一、甲○○前因施用毒品案件，經本院依檢察官聲請以民國（下
    同）91年度毒聲字第2089號裁定送觀察、勒戒後，於91年8
    月15日執行完畢，認無繼續施用毒品之傾向，由臺灣板橋地
    方法院檢察署檢察官於91年8 月15日以91年度毒偵字第1987
    號不起訴處分確定。詎其於前揭觀察勒戒處分執行完畢後五
    年內，復各基於施用第一級毒品海洛因、第二級毒品安非他
    命之概括犯意，連續於下述時地施用海洛因及安非他命多次
    ：
（一）92年10月14日日間，在臺北縣中和市○○街61號4 樓，以
      將海洛因用礦泉水稀釋再用注射針筒施打於身體手臂之方
      式，施用海洛因乙次，嗣於92年10月14日20時許，在上址
      小包（合計驗後淨重1.3 公克，見法務部調查局92年11月
      17 日 調科壹字第060007609 號鑑定通知書）、施用海洛
      因用注射針筒2 支、預備分裝海洛因供施用之分裝袋2 包
      等物。
（二）92年11月21日日間，在臺北縣樹林市○○街48號附近巷子
      之友人住處，以同上方式施用海洛因乙次，另將安非他命
      置於玻璃管內燃燒吸食其生成煙霧乙次。嗣於92年11月21
      日21時30分許，在臺北縣樹林市○○街48號前，為警臨檢
      查獲，扣得其所有供施用海洛因乙包（驗後淨重0.98公克
      ，見法務部調查局92年12月25日調科壹字第060007740 號
      鑑定通知書）。
（三）於93年3 月5 日上午，在臺北縣中和市○○街61號4 樓住
      處，以同上方式施用海洛因、安非他命各乙次。嗣於93年
      3 月5 日14時40分許，在臺北縣板橋市○○路與互助街口
      處，經警臨檢並實施「列管毒品人口尿液調驗」工作，採
      集其尿液檢體送驗，結果呈現海洛因代謝物鴉片類及安非
      他命類陽性反應，因而查獲上情。
（四）於93年6 月24日日間，在臺北縣中和市○○街61號4 樓住
      處，以同上方式施用海洛因、安非他命各乙次。嗣於93年
       6月24日18時50分許，在臺北縣板橋市○○路與溪城路口
      處，為警緝獲，其並經檢察官依本院92年度毒聲字第3861
      號裁定移送觀察勒戒處所執行觀察勒戒，於93年7 月20日
      執行完畢出所，認仍有繼續施用毒品傾向。
（五）於93年7 月20日接受觀察勒戒出所後，仍未戒除毒癮，承
      前施用海洛因、安非他命之概括犯意，自翌日起至94年1
      月18日止，在臺北縣板橋市友人住處，以同上方式每日施
      用海洛因乙次，另平均每隔一星期施用安非他命乙次。嗣
      於94年1 月19日上午9 時許，在臺北縣土城市○○街與明
      德路口處為警緝獲歸案，並扣得其持有供施用海洛因3 包
      （驗後淨重0.45公克，見法務部調查局94年2 月24日調科
      壹字第060009448 號鑑定通知書）。
二、案經臺北縣政府警察局海山分局、板橋分局報告及臺北市政
    府警察局中山分局移送臺灣板橋地方法院檢察署檢察官偵查
    起訴及移送併案審理。
    理  由
一、訊據被告甲○○對於上揭犯罪事實已於本院審理時坦承不諱
    ，並有其所有供施用海洛因用注射針筒2 支、預備分裝海洛
    因供施用之空分裝袋2 包扣案可憑。另其持有如事實欄所示
    扣案白色粉末共10包，經法務部調查局鑑定後，均為海洛因
    無誤，有法務部調查局92年11月17日調科壹字第060007609
    號鑑定通知書、法務部調查局92年12月25日調科壹字第0600
    0774 0號鑑定通知書、法務部調查局94年2 月24日調科壹字
    第06 0 009448 號鑑定通知書附卷足稽。而被告於事實欄一
    （一）至（四）所示時地為警查獲所採尿液檢體經以酵素免
    疫分析法、氣相層析質譜儀分析法檢驗後，分別發現有海洛
    因代謝物陽性反應及海洛因代謝物、安非他命陽性反應，有
    明生生物科技股份有限公司92年12月18日濫用藥物檢體檢驗
    報告、臺灣檢驗科技股份有限公司92年10月24日、93年3 月
    12日、93年7 月15日濫用藥物尿液檢驗報告可按，被告自白
    核與事實相符，本件事證明確，被告犯行堪以認定。
二、查被告甲○○前因施用毒品案件，經本院依檢察官聲請以91
    年度毒聲字第2089號裁定送觀察、勒戒後，於93年7 月21
    日執行完畢，認無繼續施用毒品之傾向，由臺灣板橋地方法
    院檢察署檢察官於91年8 月15日以91年度毒偵字第1987號不
    起訴處分確定，有該不起訴處分書電腦查詢列印本、臺灣高
    等法院被告全國前案紀錄表可考，故而被告於觀察勒戒執行
    完畢後五年內再度施用毒品之行為，依毒品危害防制條例第
    23條第2 項規定，係分別犯毒品危害防制條例第10條第1 項
    之施用第一級毒品罪及同條第2 項之施用第二級毒品罪。而
    因施用海洛因、安非他命易有成癮性，被告犯罪時間緊接、
    所犯之罪罪名與犯罪方式各屬相同，顯均係基於概括犯意所
    為，皆應依連續犯例各以犯一毒品危害防制條例第10條第1
    項之施用第一級毒品罪、同條第2 項施用第二級毒品罪論處
    ，並俱加重其刑。又被告所犯上開連續施用第一級毒品罪、
    連續施用第二級毒品罪間，犯意各別，犯罪構成要件事實互
    異，應分論併罰。至被告為施用而持有第一級毒品海洛因、
    第二級毒品安非他命之低度行為均為施用之高度行為所吸收
    ，不另論罪。被告如事實欄一（四）、（五）所示多次施用
    海洛因、安非他命犯行，雖未經檢察官於本案起訴書內敘明
    ，但此部分各經移送併案及本院查明屬實，且與被告原被訴
    施用第一級毒品、第二級毒品罪行間有連續犯裁判上一罪關
    係，仍為起訴效力所及，本院自應併予審究。
三、核被告甲○○施用海洛因、安非他命雖屬戕害己身，但施用
    海洛因後，有短暫興奮及欣快感，而隨之而來卻會陷入困倦
    狀態，長期使用會產生耐藥性及心理、生理依賴性，即需增
    加劑量始可達到主觀相同效果，一旦停止使用，除產生戒斷
    反應外，易伴有心理之渴藥性，導致施用者無法控制自身行
    為。而安非他命為中樞神經興奮劑，使用者於初用時會有提
    神、振奮、欣快感、自信、滿足感等效果，但多次使用後，
    前述感覺會逐漸縮短或消失，不用時會感覺無力、沮喪、情
    緒低落而致使用量及頻次日漸增加，長期使用會造成如妄想
    型精神分裂症之安非他命精神病，症狀包括猜忌、多疑、妄
    想、情緒不穩、易怒、視幻覺、聽幻覺、觸幻覺、強迫或重
    覆性的行為及睡眠障礙等，也常伴有自殘、暴力攻擊行為等
    。本院審酌上情及被告有施用毒品之前案觀察勒戒紀錄，竟
    再施用毒品海洛因、安非他命而犯本罪，核其行為對社會秩
    序具有危害性、暨其施用期間、犯罪後能坦承犯行之態度等
    一切情狀，各量處如主文所示之刑，並定其應執行刑，以資
    懲儆。扣案毒品海洛因10包合計驗後淨重2.73公克為第一級
    級毒品，應依毒品危害防制條例第18條第1 項前段諭知沒收
    銷燬，化驗用盡之海洛因，因已滅失，無庸諭知沒收銷燬。
    扣案注射海洛因用注射針筒二支、與上開毒品包裝袋共十只
    ，則為被告所有供犯本罪所用之物，空分裝袋2 包為被告所
    有預備分裝海洛因供施用之物，經被告陳明在案，併依刑法
    第38條第1 項第2 款宣告沒收。
四、本件被告係被訴犯毒品危害防制條例第10條第1 項、第2 項
    之施用第一級毒品、第二級毒品罪，其於本院行準備程序時
    對被訴事實為有罪之陳述，經受命法官告以簡式審判程序之
    旨，並聽取檢察官、被告意見後，由本院合議庭依刑事訴訟
    法第273 條之1 第1 項規定裁定由受命法官獨任進行簡式審
    判程序，末此敘明。
據上論斷，應依刑事訴訟法第299 條第1 項前段、第273 條之1
第1 項、第273 條之2 、第284 條之1 ，毒品危害防制條例第10
條第1 項、第2 項、第18條第1 項前段，刑法第11條、第56條、
第51條第5款、第38條第1項第2款，判決如主文。
本案經檢察官楊仲農到庭執行職務。
中　　華　　民　　國　　94　　年　　3 　　月　　28　　日
                  刑事第七庭    法　官陳恆寬
以上正本證明與原本無異
如不服本判決應於送達後10日內向本院提出上訴狀
                                書記官　王春森
中　　華　　民　　國　　94　　年　　4 　　月　　1 　　日
附錄本案論罪科刑法條全文：
毒品危害防制條例第10條
施用第一級毒品者，處六月以上五年以下有期徒刑。
施用第二級毒品者，處三年以下有期徒刑。
